# 陈老师求教有关吸收合并问题

提问人：冰封紫 时间：2018-05-30 16:46:34
1 、同一控制下的无须支付对价的合并适用特殊性税务处理那种理解是正确的？第一种理解：A公司持有B公司20%的股权，拟吸收合并B，20%的股权部分是不是就算无须支付对价，第二种理解方式：假设A、b公司均为C公司的子公司，但是A¥B公司间并无股权关系，A吸收合并b，双方约定是无偿的，这种算同一控制下无须支付对价吗？ 2 、关于吸收合并有四种方式，以股份购买资产，以现金购买资产，以股份购买股份，以现金购买股份，这四种具体什么区别，区别只是概念上的，还是账务处理，还是工商变更等。 3 、假设A（注册资本 500 万）吸收合并B（注册资本 300 万），吸收合并后A注册资本为双方注册资本之和（ 800 万）,按照B的净资产占A合并后净资产的比例确定B老股东的股权比例（算是以股权购买资产吗），怎么进行账务处理？还是默认A 增资的部分 300 万（即B的注册资本数额）即为支付给B的对价，无其他支付对价的方式。另外假设A合并后的注册资本仍为 500 万呢？ 借：资产 贷：负债 实收资本 300 资本公积（差额冲减资本公积）
感谢

回答人：chenyiwei
购买标的为资产（构成业务）的，在个别报表层面就需要体现出企业合并的处理原则，但无需调整个别报表层面的前期比较数据。购买标的为股权，且收购后取得对股权所在公司的控制权的，为控股合并（税务上属于股权收购），仅在合并报表层面体现企业合并的处理原则，但如为同一控制下合并的，则需在合并报表层面追溯调整前期比较数据。 你对同一控制下吸收合并的会计处理基本合理。

提问人：冰封紫 时间：2018-06-15 11:30:28
陈老师，直接吸收合并的（双方不是母子关系）工商要求注册资本变更为吸收合并前两方注册资本之和，按照股东原始出资额确定股权比例。吸收方不额外支付给被吸收方其他的对价，像这种处理方式，不太理解的被吸收方计算所得税的时候怎么计算，对价所得是按多少算，还请陈老师指点。谢谢

回答人：chenyiwei
抱歉，此问题请咨询税务专业人士。但工商的意见与“工商企字[2011]226号”的规定是否矛盾？